# 保证金及现金流列示问题

提问人：zcy2401 时间：2023-04-05 21:59:29
请教一下老师，公司开具 1000 万的票据给子公司，对应承兑汇票保证金 1000 万元。子公司将其中 400 万票据贴现，剩余 600 万票据期末在手。请问在合并层面，这 400 万票据对应的保证金是否应该算“借款保证金”， 600 万还能算“承兑汇票保证金”吗？还有， 600 万票据的保证金对应的现金流应该怎么列，是否列示在“支付其他与经营活动有关的现金”？ 400 万票据的保证金是否应列在“支付其他与筹资活动有关的现金”？

回答人：chenyiwei
1、虽然合并报表层面的票据只有 400 万，但该 1000 万保证金的性质均为票据保证金。对于票据保证金大于应付票据的原因，在附注中说明即可。
2、该 1000 万保证金的现金流均为“支付其他与筹资活动有关的现金”。